

# Victoria Rojas

Desarrolladora FullStack - Traductora Inglés-Español

### (56) 9 9127 6644

victoria.rojascabrera@gmail.com Linkedin Github

#### **PROYECTOS**

**2022 MANEJO DEL CRUD**Acceso a Datos en Aplicaciones Python Django, Python | Django | PostgreSQL

## **2022 ONLYFLANS**

Desarrollo de Aplicaciones Web con Python Django, Python | Django | PostgreSQL | BOOTSTRAP

### **EXPERIENCIA**

## Traductora Freelance, Santiago: Traductora (Inglés-Español)

Enero 2020 - Presente

Traducción de documentos del área legal

Traducción de manuales de usuarios

Traducción de videos

## Beyond The Word, Santiago: Traductora/Editora (Inglés-Español)

Diciembre 2018 - Diciembre 2019

Traducción de ensayos clínicos

Traducción de protocolos clínicos

Edición de traducciones de ensayos y protocolos clínicos

## **FORMACIÓN**

## **Academia Desafío Latam,** Santiago: Desarrollo Full Stack Python

2022

Realización de diversos proyectos de desarrollo con Python, Django, PostgreSQL, Git, entre otros.

## **Academia Desafío Latam,** Santiago: Desarrollo Front End Vue

2021

Realización de diversos proyectos de desarrollo con Javascript, Vue.js, Firebase, Git, entre otros.

## **Universidad de Santiago de Chile,** Santiago: *Traductora Profesional Inglés-Portugués*

2013-2017

#### **RESUMEN**

Titulada en Traducción y Desarrolladora FullStack Python.

Con experiencia trabajando con clientes directos y equipos de trabajo en el área de traducción. Conocimientos en Front End con Vue.js.

Actualmente, mi interés está en desempeñarme como desarrolladora de aplicaciones web, con el compromiso de seguir aprendiendo.

### **APTITUDES TÉCNICAS**

Python

Django

PostgreSQL

**Javascript** 

Vue.js

Bootstrap

HTML5

CSS3

Git

### **IDIOMAS**

Inglés avanzado (C1) Portugués intermedio